臺灣橋頭地方法院民事判決
111年度簡上附民移簡字第13號
原      告  黃意婷  

被      告  梁鶴耀  

上列被告因妨害名譽案件，經原告提起刑事附帶民事訴訟請求損
害賠償（本院111年度簡上附民字第7號），經本院刑事庭裁定移
送前來，本院於民國111年7月20日言詞辯論終結，判決如下：
    主      文
被告應給付原告新臺幣貳萬元，及自民國一一一年二月十八日起
至清償日止，按週年利率百分之五計算之利息。
原告其餘之訴及假執行之聲請均駁回。
    事實及理由
壹、程序事項：
    按對第一審刑事簡易判決之案件，被害人於該刑事訴訟上訴
    至第二審地方法院合議庭時，提起附帶民事訴訟，嗣法院認
    附帶民事訴訟確係繁雜，非經長久時日不能終結其審判，而
    依刑事訴訟法第504條第1項之規定，以裁定將該附帶民事訴
    訟移送該法院之民事庭，應由地方法院合議庭依通常程序審
    理判決。又刑事訴訟法第504條所謂「該法院」之民事庭，
    自應指為移送裁定之法院，而為移送裁定之法院，既為第二
    審地方法院合議庭，則該附帶民事訴訟自應移送至地方法院
    民事合議庭（臺灣高等法院暨所屬法院90年度法律座談會民
    事類提案第35號法律問題參照）。準此，本件原告係於刑事
    案件上訴至第二審地方法院合議庭時提起附帶民事訴訟，經
    刑事庭裁定移送本院民事庭，自應由本院民事庭以合議方式
    審理之，合先敘明。
貳、實體事項：
一、原告主張：
　　兩造係朋友關係，被告梁鶴耀竟意圖散布於眾，基於散布文
    字誹謗之犯意，於民國109年11月3日14時稍早前某時許，在
    其位於高雄市○○區○○路000巷0○0號住處，使用行動電話連結
    網際網路，登入其暱稱「梁鶴耀」之社群網站臉書帳戶後，
    接續在不特定多數人均可上網瀏覽之高雄市議員黃捷之臉書
    粉絲專頁中留言張貼：「宋慧喬（指原告）前身，就是計程
    車殺手……。計程車的香爐，生三個小孩三個父，目前在鼎新
    路菜市場賣水果，可憐的是第三任的老王，不知道門口還有
    送報紙的等著收報費」、「在金芭上過班，在金芭叫宋慧喬
    （指原告），每個客人都知道（睡覺婷）」等足以毀損原告
    名譽之留言內容，供網友點閱瀏覽以散布於眾，致生損害於
    原告之名譽。爰依侵權行為之法律關係請求被告賠償慰撫金
    等語，並聲明：㈠被告應給付原告新臺幣（下同）10萬元，
    及自起訴狀繕本送達翌日起至清償日止，按週年利率5％計算
    之利息；㈡願供擔保請准宣告假執行。
二、被告則以：
　  對於刑案認定之事實沒有意見，但原告也有罵我親妹妹，也
    破壞我妹妹的家庭等語資為抗辯，並聲明：原告之訴駁回。
三、得心證之理由：
  ㈠本件原告主張之事實，業據本院110年度簡上字第226號刑事
    判決認定在案，且為被告所不爭執，堪信屬實。而被告所張
    貼之不實言論，僅涉及原告之私德，復足使人對原告產生男
    女交往關係複雜之負面評價，造成原告在精神上、心理上感
    到難堪不快，足以毀損原告之名譽，自足認確有侵害原告之
    名譽權。至被告雖辯稱原告也有罵其妹妹等語，惟此部分辯
    解縱然屬實，亦非被告以不實言論詆毀原告名譽之正當事由
    ，自不影響其行為侵害原告權利之認定，被告此部分辯解，
    應無理由。
　㈡按不法侵害他人之身體、健康、名譽、自由、信用、隱私、
    貞操，或不法侵害其他人格法益而情節重大者，被害人雖非
    財產上之損害，亦得請求賠償相當之金額，其名譽被侵害者
    ，並得請求回復名譽之適當處分，民法第195條第1項定有明
    文。又按慰藉金之賠償須以人格權遭遇侵害，使精神上受有
    痛苦為必要，其核給之標準固與財產上損害之計算不同，然
    非不可斟酌雙方身分資力與加害程度，及其他各種情形核定
    相當之數額（最高法院51年台上字第223號裁判意旨參照）
    。亦即民法第195條不法侵害他人人格法益得請求賠償相當
    之金額，應以實際加害之情形、加害之程度、被害人所受精
    神上痛苦之程度、身分、地位、經濟能力，並斟酌賠償義務
    人之故意或過失之可歸責事由、資力或經濟狀況綜合判斷之
    。本件被告既有故意侵害原告之名譽權已如前述，致原告因
    而受有精神上之痛苦，原告自得請求被告賠償非財產上損害
    。查原告為高職肄業，職業為家管，沒有其他收入；被告則
    為國中畢業，職業為板模工，每日收入約為1,700元等情，
    業據兩造分別陳明在案，兩造之財產所得資料，則有稅務電
    子閘門財產所得調件明細表在卷可參。爰審酌本件原告名譽
    權遭侵害之情節及程度，另審酌兩造之職業、教育程度、所
    得狀況等一切情狀，認原告主張之慰撫金數額尚屬過高，應
    以2萬元為適當。
　㈢末按給付無確定期限者，債務人於債權人得請求給付時，經
    其催告而未為給付，自受催告時起，負遲延責任。其經債權
    人起訴而送達訴狀，或依督促程序送達支付命令，或為其他
    相類之行為者，與催告有同一之效力，為民法第229條第2項
    所明定。本件原告係基於侵權行為而請求被告賠償，屬給付
    無確定期限之債權，應自催告時起被告始負遲延責任，是原
    告請求自起訴狀繕本送達翌日即111年2月18日起至清償日止
    按週年利率5％計算之利息，應屬有據。
四、綜上所述，被告既有侵害原告之名譽權之行為，原告請求被
    告賠償，應屬有據，惟其得請求之金額應以2萬元為限。從
    而，原告依侵權行為之法律關係請求被告賠償，於請求被告
    給付2萬元，及自111年2月18日起至清償日止按週年利率5％
    計算利息之範圍內，為有理由，應予准許，逾此部分之請求
    ，則無理由，應予駁回。本件原告勝訴部分，命被告給付之
    金額未逾150萬元，被告不得上訴第三審，一經宣示即告確
    定，無諭知准予假執行之必要；原告敗訴部分，其假執行之
    聲請因敗訴而失所附麗，應併予駁回。
參、本件事證已臻明確，兩造其餘攻擊防禦方法及所提之證據，
    經審酌後於本件判決結果無影響，爰不逐一論述，附此敘明
    。
肆、又本件訴訟係原告提起刑事附帶民事訴訟，由本院刑事庭依
    刑事訴訟法第504條第1項規定移送前來，依同條第2項規定
    免繳納裁判費，爰不另宣告訴訟費用負擔。
中　　華　　民　　國　　111 　年　　7 　　月　　29　　日
                  民事第二庭  審判長法  官  謝文嵐
　
                                    法  官  許家菱
　
                                    法  官  蕭承信
以上正本係照原本作成。
本判決不得上訴。
中　　華　　民　　國　　111 　年　　7 　　月　　29　　日
                                    書記官  林慧雯